臺灣高等法院刑事判決　　　　　　　　　九十一年度上訴字第一七一號
　　上　訴　人　台灣宜蘭地方法院檢察署檢察官
　　被　　　告　乙○○
　　指定辯護人　本院公設辯護人　李廣澤
右上訴人因被告偽造有價證券等案件，不服臺灣宜蘭地方法院，九十年度訴字第一七
八號中華民國九十年十一月二十九日第一審判決（起訴案號：臺灣宜蘭地方法院檢察
署九十年度偵續字第五號），提起上訴，本院判決如左：
    主      文
上訴駁回。
    理      由
一、本案經本院審理結果，認第一審判決以不能證明被告犯罪而諭知無罪，核無不當
    ，應予維持，並引用第一審判決書所記載之理由及證據。
二、檢察官上訴意旨略謂：
  (一)本件同案共犯甲○○，業經台灣宜蘭地方法院九十年六月二十六日以九十年度訴
    字第四八號，判處有期徒刑年月在案。
  (二)本件事實十分單純：被告乙○○係鋼琴公司業務員，假冒被害人藍芳村名義，以
    分期方式偽稱購買鋼琴一台，使鋼琴公司陷於錯誤而交付鋼琴一台，並由同組業
    務員將該鋼琴予以變賣得款花用，此部份業經同案被告甲○○承認並經台灣宜蘭
    地方法院判刑在案。又有電子琴出貨單、附條件買賣契約書各一紙在卷可按，罪
    證十分明確。
  (三)本件被告乙○○既參與「掛名為售貨員」、「領取公司之各種銷售獎金」、「將
    共同保管之鋼琴交給同案被告甲○○」等行為，則其參與被告乙○○之共同犯罪
    構成要件行為，十分明確【其餘理由，謹引用本署九十年度偵續字第五號起訴書
    所載理由】，原審之認定理由，誠難理解等語，指摘原判決不當。
三、查假冒被害人藍芳村名義購買鋼琴，並簽發本票及簽訂「附條件買賣契約書」者
    ，係共同被告甲○○，甲○○並因此經本院判處有期徒刑年月確定在案，有
    本院九十年上訴字第二六八一號判決影本在卷可按。甲○○於偵查中供稱是其提
    議以藍芳村之名義購買鋼琴，該鋼琴是其自己轉賣的（八十八年他字第一八○號
    第三十一頁），買琴的出貨單是其填寫的，轉手賣掉該琴，所得之錢自己用掉，
    乙○○沒有分到，（同上卷第四十六至四十七頁）。被害人藍芳村於偵查中供稱
    甲○○曾說要以其名義購琴，但買琴時其不知經過，亦未簽發本票。綜此，共同
    被告甲○○僅係承認自己詐欺及偽造本票，其並未供承被告乙○○參與。雖被告
    乙○○有參與出售鋼琴與藍芳村之行為，但無證據足以證明其與甲○○有犯意聯
    絡。原審因而為其無罪之判決，核無不當。檢察官上訴，猶執前詞，指摘原判決
    不當，核無理由，應該駁回。
四、被告經合法傳喚，無正當理由不到庭，爰不待其陳述，逕行判決。
五、據上論斷，應依刑事訴訟法第三百七十三條、第三百六十八條、第三百七十一條
    ，判決如主文。
本案經檢察官蔡薰慧到庭執行職務。
中    華    民    國    九十一    年      三        月      八          日
                        臺灣高等法院刑事第四庭
                            審判長法  官  蔡  永  昌
                                  法  官  徐  昌  錦
                                  法  官  陳  榮  和
右正本證明與原本無異。
如不服本判決應於收受送達後十日內向本院提出上訴書狀，其未敘述上訴之理由者並
得於提起上訴後十日內向本院補提理由書（均須按他造當事人之人數附繕本）。
                                  書記官  劉  麗  芬
中    華    民    國    九十一    年      三        月      十一        日
